hr-HR: Pokrivenost marame za dojenje: Puni; Djelomični; Ostalo
nb: Dekning av ammeteppe: Full; Delvis; Annet
cs: Míra zakrytí kojící peleríny: Plný; Částečný; Jiné
tr: Emzirme kapağı kapsamı: Tam; Kısmi; Diğer
zh-TW: 哺乳巾覆蓋範圍: 全面的; 部分的; 其他
bg-BG: Покритие за кърмене: Пълно; Частично; Други
fi: Imetyssuojan peittävyys: Täysi; Osittainen; Muu
sv: Amningsskydd, täckning: Full; Partiell; Övrigt
sk-SK: Šatka na dojčenie: Plný; Čiastočný; Iné
es: Cobertura de funda para lactancia: Total; Parcial; Otros
ru: Покрытие накидки для кормления: Полный; Частичный; Другой
ja: 授乳ケープのカバー範囲: フル; 一部; その他
nl: Dekking borstvoedingshoes: Volledig; Gedeeltelijk; Andere
el: Κάλυψη ενδύματος κάλυψης για θηλασμό: Γεμάτη; Τμηματική; Άλλο
ko: 수유 가리개 면적: 전체; 부분; 기타
en: Nursing cover coverage: Full; Partial; Other
ro-RO: Acoperirea asigurată de husa pentru alăptat: Completă; Parțială; Altele
lt-LT: Žindymo skraistės dengimas: Visiškas; Dalinis; Kita
sl-SI: Kritje zdravstvene nege: Polna; Delna; Drugo
da: Dækning af ammeindlæg: Fuldt; Delvist; Andet
vi: Bảo hiểm điều dưỡng: Toàn bộ; Một phần; Khác
pt-BR: Cobertura da manta para amamentar: Completa; Parcial; Outro
pl: Osłona dla karmiących piersią: Pełna; Częściowa; Inne
fr: Protection d’allaitement: Complet; Partiel; Autre
th: ชุดคลุมสำหรับให้นม: ทั้งหมด; บางส่วน; อื่นๆ
de: Abdeckung des Stilltuchs: Vollständig; Teilweise; Sonstiges
hu: Szoptatós kendő által biztosított takarás: Teljes; Részleges; Egyéb
zh-CN: 护理覆盖范围: 全; 部分; 其他
it: Copertura del telo copri-allattamento: Pieno; Parziale; Altro
pt-PT: Cobertura para amamentação: Completo; Parcial; Outro